臺灣臺北地方法院刑事判決　　　　　 96年度交簡上字第182號
上　訴　人
即　被　告　乙○○
上列上訴人即被告因公共危險案件，不服本院96年度北交簡字第
916號，中華民國96年7月6日第一審判決（聲請簡易判決處刑案
號：臺灣臺北地方法院檢察署95年度偵字第27019號），提起上
訴，本院管轄之第二審合議庭判決如下：
    主  文
原判決撤銷。
乙○○服用酒類，不能安全駕駛動力交通工具而駕駛，處有期徒
刑陸月，如易科罰金，以新臺幣壹仟元折算壹日；減為有期徒刑
月，如易科罰金，以新臺幣壹仟元折算壹日。
    事  實
本院認定之犯罪事實與原審判決書（如附件）事實欄之記載相同
，茲引用之。
    理  由
一、引用原判決書（如附件）理由欄所記載之證據。
二、核被告乙○○所為，係犯刑法第一百八十五條之三服用酒類
    ，不能安全駕駛動力交通工具而駕駛罪。
三、原審予以論科，固非無見。惟查：原審判決後，中華民國九
    十六年罪犯減刑條例於民國九十六年七月十六日公布施行，
    而被告本案犯罪在九十六年四月二十四日以前，且合於中華
    民國九十六年罪犯減刑條例之減刑條件，應依同條例第二條
    第一項第三款之規定予以減刑，原審未及適用，自有未洽。
    被告上訴意旨，固接續其偵查中之辯詞，稱其沒有酒後駕駛
    ，且指摘二位證人即執勤警員甲○○、丙○○（下逕稱其名
    ）證述不實云云，惟查，被告有本案犯罪行為之理由，業據
    原審論述明確，其採證認事核無違誤。且本院為求慎重，復
    傳喚甲○○、丙○○到庭隔離訊問，查二位證人分別證稱：
    「我們正準備要從南昌路與南海路路口出發執行酒測勤務，
    我們在巡邏車上準備要出發，看到我們左手邊車道上停了一
    部車在停等紅燈，車內駕駛臉部潮紅，疑似喝酒，所以我們
    直接下車先盤查，請被告搖下車窗，與他對話，確認有聞到
    被告有酒氣，請被告靠邊接受我們酒測。會看到被告的原因
    是因為被告車窗與我們車窗都沒有貼隔熱紙，所以看得很清
    楚。」、「（問：問被告停等紅綠燈的路口，光線如何？）
    答：很亮。週邊店家都沒有打烊，有路燈，因為地點是十字
    路口，被告車子並非停等紅綠燈的第一台車子。」、「（問
    ：當時有無看到被告的車子有何異狀？）答：下車後有看到
    。右側車身板金有凹陷刮痕，前後輪胎都破掉，因為我聞到
    很重的塑膠燒焦味，類似輪胎或煞車皮嚴重摩擦的味道。」
    、「（問：你剛才說看到被告臉部潮紅，你們是由被告汽車
    的何車窗看到？）答：是由被告車子副駕駛座的車窗望過去
    ，當時二部車子是併排，而且被告有轉過頭，有看到我們，
    還對我們舉手，類似跟我們打招呼又像跟我們抱歉的意思，
    當時我們覺得他的舉動不對勁，所以注意到他的臉部潮紅。
    」、「（問：你們對他有無進行酒測？）答：有。」（以上
    為甲○○部分），「我們剛剛準備要出勤，警車還沒有啟動
    ，我是駕駛，還站在車外，而我的同仁已經在車上等候出發
    ，就發現我們車子的左側有一部車子準備停等紅燈，慢慢停
    下來，其前方車輛已經在停等紅燈，因為該部車子沒有貼深
    色隔熱紙，我透過他車子的前擋風玻璃，我看到他的臉部潮
    紅，疑似有喝酒跡象，我上前去詢問被告，玻璃搖下來時，
    我明顯聞到酒味，聞到酒味後，我們就引導他車子到右邊外
    側，準備對他進行酒測。」、「（問：當時你的同事有無下
    車和你一起攔查？）答：有，我們壹組四個人都有過去。」
    、「（問：在你們攔下被告車子之前，被告車子是行駛在道
    路上？）答：是。行駛在南昌路上。」（此為丙○○部分）
    等情不移，互核相符。雖甲○○、丙○○係查獲本案之警員
    ，惟前開證言乃在本院以證人身分傳訊，經具結擔保其供述
    之真實性並在負擔偽證罪之心理處罰狀態所陳述，且依甲○○、丙○○之神情、舉止、態度與現有卷存證據資料，也無
    任何積極證據足以證明甲○○、丙○○上開陳述係屬虛偽，
    亦無有足以令人顯信甲○○、丙○○陳述為不可採之品性證
    據或前科證據存在，當不能僅因甲○○、丙○○與本件有利
    害關係，而遽認其證言屬虛偽而不可採。被告猶執詞上訴，
    為無理由，然原判決既有上開未及適用減刑條例之可議，仍
    屬無可維持，應由本院將原判決撤銷，並依中華民國九十六
    年罪犯減刑條例第二條第一項第三款之規定，減為有期徒刑
    三月，並諭知易科罰金之折算標準。另將原審判決據上論斷
    欄更正為：「依刑事訴訟法第449條第1項前段、第3項、第
    454 條第2項，刑法第185條之3、第41條第1項前段，刑法施
    行法第1條之1，逕以簡易判決處如主文所示之刑。」
四、被告經合法傳喚（傳票於九十六年十月五日寄存送達被告臺
    北市○○區○○街六八號二樓住所，同年月十五日生送達之
    效力），無正當理由，未於本院指定之審判期日九十六年十
    一月二十九日上午十時三十分到庭，爰依刑事訴訟法第四百
    五十五條之一第三項準用同法第三百七十一條規定，不待其
    陳述，逕行判決。
據上論斷，應依刑事訴訟法第四百五十五條之一第一項、第三項
、第三百六十九條第一項前段、第三百七十三條、第三百六十四
條、第三百七十一條、第二百九十九條第一項前段，刑法第一百
八十五條之三、第四十一條第一項前段，刑法施行法第一條之一
，中華民國九十六年罪犯減刑條例第二條第一項第三款、第七條
、第九條，判決如主文。
本案經檢察官楊智綸到庭執行職務。
中　　華　　民　　國　　96　　年　　11　　月　　30 　　日
                  刑事第十庭審判長法  官  林春鈴
　　                              法  官  林柏泓
                          　　　　法　官  姚念慈
以上正本證明與原本無異。
不得上訴。
                                  書記官  劉芸珊
中　　華　　民　　國　　96　　年　　11　　月　　30 　　日
附件：
臺灣臺北地方法院刑事簡易判決　　　 96年度北交簡字第916號
聲　請　人　臺灣臺北地方法院檢察署檢察官
被　　　告　乙○○
上列被告因公共危險案件，經檢察官聲請以簡易判決處刑（95年
度偵字第27019號），本院判決如下：
    主　　　文
乙○○服用酒類，不能安全駕駛動力交通工具而駕駛，處有期徒
刑陸月，如易科罰金，以新臺幣壹仟元折算壹日。
    事實及理由
一、乙○○前於民國93年10月26日因酒後駕車公共危險罪案件，
    經聲請人為緩起訴處分確定，於94年10月25日緩起訴期滿，
    猶不知悔改，今復犯有如檢察官聲請簡易判決處刑書所載之
    酒後駕車犯罪行為（如附件）。
二、下列證據足以證明前述犯行：
  （一）經查被告先於警局詢問筆錄之中坦承不諱其有駕車行為
        ，而被告為高職畢業，經商，年已50歲，顯非文盲或毫
        無社會歷練之人，其於警詢中尚且否認喝酒，惟坦承其
        於上揭時地駕車遭警攔檢，並簽名按指紋於筆錄上以資
        確認其初供所述，是已信實，後於偵訊中不否認於上開
        時地飲酒，惟否認其有駕車行為，辯稱：當日是伊朋友
        開車，半路爆胎，伊朋友去找輪胎行，要伊在車上休息
        ，因為天氣很冷，所以有開暖氣，警察來說引擎有開，
        有駕車嫌疑還是要酒測，伊不知道是何人開車云云。聲
        請人傳訊當日執勤員警甲○○、丙○○證稱：我們是晚
        上10點執行酒駕勤務，回來派出所，正要開車出發，就
        在派出所門口看到被告車子經過南昌路要停紅燈，被告
        車子沒有貼隔熱紙，看到被告臉部潮紅，我們欄他下來
        ，跟他講話，就聞到酒味。被告是行經中停紅燈被攔檢
        ，他的前面還有車子，被告車子不是停在路邊，當時被
        告的車子右側擦傷，右側兩輪均破掉，被告不肯講輪子
        破掉的原因。證人甲○○與丙○○一致證稱係被告一人
        在車上駕駛，有96年1月8日偵查訊問筆錄在卷可稽，證
        人與被告素無冤隙，顯無誣告被告之必要，其二人所供
        互核相符，堪以採信，況二人依常情，實不可能甘冒誣
        告罪，偽造公文書等刑責，其目的僅在增加取締酒駕之
        績效，利害相權，顯無此可能。
  （二）查獲時酒精測試單：呼氣酒精濃度達每公升0.85毫克。
  （三）臺北市政府警察局舉發違反道路交通管理事件通知單影
        本一紙、生理平衡檢測表一紙及刑法第185條之3案件測
        試觀察紀錄表一紙。
  （四）按刑法第185條之3所謂「不能安全駕駛」，係抽象危險
        犯，不以發生具體危險為必要，參考德國、美國之認定
        標準，對於酒精濃度呼氣已達每公升0.55毫克或血液濃
        度達百分之0.11以上，肇事率為一般正常人之十倍，認
        為已達「不能安全駕駛」之標準，此業經法務部於88年
        5 月18日以88法檢字第001669號函告週知，應為絕對不
        能安全駕駛動力交通工具。而就醫學文獻所知，酒精對
        人體造成之影響，於呼氣酒精濃度達每公升0.25毫克即
        會輕度中毒，造成輕度協調功能降低；呼氣酒精濃度達
        每公升0.50毫克時屬輕到中度中毒症狀，出現反應較慢
        、感覺減低、影響駕駛之狀況；當呼氣酒精濃度達每公
        升0.75毫克時，將造成思考與個性行為改變等症狀；當
        呼氣酒精濃度達到每公升1.00毫克時，將造成中度中毒
        ，而有步態不穩、噁心嘔吐、精神混惑不清晰等症狀，
        此復經行政院國軍退除役官兵輔導委員會臺北榮民總醫
        院88年8月5日（88）北總內字第26868號函闡釋綦詳。
三、核被告所為係犯刑法第185條之3不能安全駕駛動力交通工具
    罪。爰審酌上述情節，並參酌被告素行狀況、犯罪原因、家
    境、教育程度、工作狀況、犯罪後態度、其行為對交通安全
    所造成不利影響等一切情狀，量處如主文所示之刑，並定其
    易科罰金之折算標準。
四、依刑事訴訟法第449條第 1項、第454條第2項，刑法第185條
    之3、第41條第1項前段，逕以簡易判決處如主文所示之刑。
如不服本件判決，得自收受送達之日起10日內，表明上訴理由，
向本庭（臺北市○○○路○段126巷1號）提起上訴狀。
中　　華　　民　　國　　96　　年　　 7　　月　　 6　　日
                              臺灣臺北地方法院臺北簡易庭
                              法      官　劉亭柏
上正本證明與原本無異。
中　　華　　民　　國　　96　　年　　 7　　月　　 6　　日
                              書  記  官  曾瑞碧
附錄本案所犯法條全文：
刑法第185條之3：
服用毒品、麻醉藥品、酒類或其他相類之物，不能安全駕駛動力
交通工具而駕駛者，處 1年以下有期徒刑、拘役或30,000元以下
罰金。
